# 请教陈老师：关于同一控制下企业合并出售方利润讨论

提问人：lichen 时间：2013-09-23 17:29:26
A公司系中外合资，外方控股，B公司外方100%控股，A公司其中一部分业务转移给B公司，该业务按照公允价值转移，与账面相关资产产生的收益 （金额较大）是否在新准则下可以计入营业外收入。 新准则和IFRS对出让方的会计处理并无明确规定，按照我的理解，如果该交易有商业实质，可以计入营业外收入并进行利润分配。 请教陈版我的理解是否正确，谢谢！

回答人：chenyiwei
可以这样理解。出售方是正常处理，只要有商业实质且作价公允，是可以确认收益的，与受让方采用的会计处理方式无关。

提问人：liubin988513 时间：2013-10-29 17:37:28
我理解，在最终控制方的角度【站在集团合并报表层面】，视为集团内资源的重新整合，但站在出售方角度来讲，是代表资产或者净资产的终止确认的。如果作价公允，计入损益。作价不公允的部分，视为权益性交易。通俗说，一般体现不公允关系的企业与所有者之间也能够发生公允交易。

回答人：chenyiwei
赞同此观点。企业合并会计处理的规定是针对合并方的。对于作为原股东的出售方不受此规范，也就是出售方、购买方两者的会计处理可能是不对等的。